【裁判字號】    90,易,1390
【裁判日期】    901210
【裁判案由】    賭博
【裁判全文】
臺灣屏東地方法院刑事判決                          九十年度易字第一三九號
    公  訴  人  臺灣屏東地方法院檢察署檢察官
    被      告  甲○○
右列被告因賭博案件，經檢察官提起公訴（九十年度偵字第六五六七號），本院判決
如左：
    主  文
甲○○共同以賭博為常業，處有期徒刑參月，如易科罰金，以參佰元折算壹日。
電動賭博機具金象王參台、金象王二代貳台、霹歷貓貳台、滿貫大亨貳台、黑白郎君
壹台、金犀牛壹台、金龍鳳壹台、魯邦三世壹台、變色龍壹台、王牌對決壹台、新台
幣陸仟玖佰貳拾元均沒收。
    事  實
一、甲○○為設於屏東縣新園鄉○○路一百五十八號吉萊超商之負責人，竟基於常業
    賭博之犯意，自民國九十年九月間起，上開公眾得出入之場所，擺設賭博性電動
    機具金象王三台、金象王二代二台、霹歷貓二台、滿貫大亨二台、黑白郎君一台
    、金犀牛一台、金龍鳳一台、魯邦三世一台、變色龍一台、王牌對決一台，合計
    十五台，供不特定人賭博財物，且並自同年九月二十五日起雇用具有犯意聯絡之
    乙○○在店內處理店務，開分、兌換金錢等工作。其賭博之方式為以新台幣（下
    同）十元投入電動機具投幣口之方式賭博，賭客每次押注，若押中，可在該電動
    賭博機具內以預設之程式賠付若干倍數之分數，若未押中，該投入金額即由電動
    賭博機具沒入，然後再以累計於電動賭博機具內之分數，以一比一之比例兌換現
    金，藉此射倖性之方式，計算輸贏，賴以維生。嗣於同年十月十五日下午六時三
    十分許，適有賭客陳福文（為不起訴處分）在該處賭博財物時，為警查獲，並扣
    得前揭電動賭博機具十五台、機台內賭資六千九百二十元。
二、案經屏東縣警察局東港分局報請台灣屏東地方法院檢察署檢察官偵查起訴。
    理  由
一、訊據被告黃國豐矢口否認有何常業賭博之犯行，辯稱：伊設置之電動機具經顧客
    投幣後，開分供客人打玩，於客人不願繼續打玩時，所餘分數可兌換伊超商內之
    任何商品，伊不知伊員工兌換金錢予顧客云云。經查：（一）顧客打玩前開電動
    機具，於打玩完畢時，機檯上有多少分數，就能兌換多少現金之事實，業據被告
    於警訊供述在卷，核與證人即賭客陳福文、店員乙○○於警、偵訊證述情節相符
    ，並有上開電動賭博機具十五台、賭資六千九百二十元扣案可資佐證，及台灣屏
    東地方法院檢察署檢察官九十年度偵字第六五六七號不起訴處分書一紙附卷可稽
    （被告為陳福文、乙○○）。（二）店員乙○○受雇於被告，依照被告之指示處
    理店務，若非已得被告之指示，豈有自行兌換金錢予顧客之理？被告又豈會不追
    究店員之擅自兌換金錢？是被告辯稱係店員個人行為云云，顯非實在。至證人乙
    ○○雖於本院審理時否認有兌換金錢一事，然被告上開犯行，已據其於警偵訊時
    證述詳實，並經公訴人以其自白犯行為由，為職權不起訴處分，此有該不起訴處
    分書在卷可按，是證人乙○○於本院所述，應屬事後迴護被告之詞，委無足採，
    被告顯有賭博之事實，應可確信。又被告所擺設之機具，多達十五台，衡諸當地
    現況，不可謂不多，其應有厚利可圖，顯係用以營生，以之為常業至明，綜上，
    本件事證明確，被告犯行應堪認定。
二、核被告所為，係犯刑法第二百六十七條之常業賭博罪。被告與乙○○有犯意聯絡
    及行為分擔，為共同正犯。又公訴人認被告所為，係犯同法第二百六十六條第一
    項之普通賭博罪，起訴法條尚有未洽，惟二者間之社會基本事實已屬相同，爰變
    更其起訴法條，改依常業賭博罪論處。爰審酌被告擺設賭博性電動機具予人賭博
    、助長社會投機風氣、經營時日非長、犯後態度，犯罪情節非巨等一切情狀，量
    處如主文所示之刑，並諭知易科罰金之折算標準。扣案之電動賭博機具金象王三
    台、金象王二代二台、霹歷貓二台、滿貫大亨二台、黑白郎君一台、金犀牛一台
    、金龍鳳一台、魯邦三世一台、變色龍一台、王牌對決一台，均係當場賭博之器
    具；現金六千九百二十元係在賭檯上之財物，均依刑法第二百六十六條第二項規
    定併宣告沒收。
據上論斷，應依刑事訴訟法第二百九十九條第一項前段、第三百條，刑法第二十八條
、第二百六十七條、第二百六十六條第二項、第四十一條第一項前段，罰金罰鍰提高
標準條例第一條前段、第二條，判決如主文。
本案經檢察官蔡榮龍到庭執行職務。
中      華      民      國    九十    年      十二      月      十      日
                                      臺灣屏東地方法院刑事第三庭
                                          審判長法  官  黃國永
                                                法  官  陳松檀
                                                法  官  翁世容
右正本證明與原本無異。
對於本判決如有不服應於收受送達後十日內向本院提出上訴書狀上訴於台灣高等法院
高雄分院並按他造當事人之人數附具繕本。
                    書記官   潘美碧
中      華      民      國      九十      年    十二    月      十      日
附錄本判決論罪之法條：
刑法第二百六十七條
以賭博為常業者，處二年以下有期徒刑，得併科一千元以下罰金。


司法院資訊處製作；財團法人民間司法改革基金會備份。
